【裁判字號】    97,簡上,589
【裁判日期】    971021
【裁判案由】    違反商標法
【裁判全文】
臺灣桃園地方法院刑事判決             97年度簡上字第589號
上  訴  人
即  被  告  甲○○
上列被告因違反商標法案件，經本院以97年度桃簡字第1348號，
中華民國97年6 月30日第一審判決（檢察官聲請簡易處刑案號：
97年度偵字第7662號）後，上訴人提起上訴，本院管轄之第二審
地方法院合議庭判決如下︰
    主  文
上訴駁回。
    事實及理由
一、本案上訴人即被告甲○○所涉違反商標法案件，既經原審依
    被告甲○○於偵查中之供述、證人即台北關稅局外棧組第二
    課貨物查緝關員高榮彬之證述、台北關稅局扣押貨物、運輸
    工具收據及搜索筆錄、進口快遞貨物簡易申報單、個案委任
    書、經濟部智慧財產局商標資料檢索服務各1 紙、真仿品鑑
    定書6 紙、照片16張及扣案仿冒「MONTBLANC 」商標之鋼筆
    64枝等證據，認定被告於民國96年5 月初某日，透過網路連
    上香港雅虎奇摩拍賣網站，向網站上某不詳姓名年籍之賣家
    購買後予以輸入至我國境內之筆6 款（共64枝），均係仿冒
    「MONTBLANC 」商標之商品，認為被告於警詢、偵查中所為
    辯解不足採信，以被告所犯上開犯罪事證明確，適用刑事訴
    訟法第449 條第1 項前段、第3 項、第454 條第2 項、第45
    0 條第1 項，商標法第82條、第83條，刑法第11條前段、第
    41條第1 項前段，量處被告有期徒刑5 月，並諭知如易科罰
    金以新臺幣1 千元折算1 日之折算標準，其認事用法，均無
    違誤，量刑亦屬妥適，應予維持，並引用第一審判決書記載
    之事實、證據及理由（如附件）。
二、被告上訴意旨略以：其於96年5 月透過雅虎奇摩網站購買扣
    案之筆，本來是要拿來送人的，但因被海關查扣以後，其來
    不及將筆送給別人，便跟雅虎奇摩網站周旋很久，雅虎奇摩
    網站叫其等到海關將扣案物發還給其，其要求網路賣家退錢
    遭拒，周旋很久以後，賣家才在96年7 月初給其另1 批貨，
    其才把另外1 批貨拿去給朋友，透過網路販賣，其剛開始不
    知道這是仿冒的筆，故對原審判決不服，其應是無罪的等語
    。惟查，查獲之仿冒「MONTBLANC 」商標之筆多達64枝，經
    鑑定後，認為扣案之64枝筆中編號Ａ、Ｂ、Ｃ、Ｄ、Ｅ、Ｆ
    等6 種筆上存有仿冒商標，而依編號Ｄ、Ｅ之筆上所存商標
    形式觀之，商標權人德商萬寶龍文具有限公司（下稱「萬寶
    龍公司」）僅分別製造生產鋼筆，而未製造生產扣案之編號
    Ｄ所示原子筆及編號Ｅ所示鋼珠筆形式之筆類，顯見扣案物
    均屬仿冒商標之商品乙節，及經萬寶龍公司陳明扣案編號Ａ
    之簽字筆真品1 枝價值12 ,000 元、編號Ｂ之原子筆真品1
    枝價值36,800元、編號Ｃ之原子筆真品價值12,300元、編號
    Ｄ之鋼筆真品1 枝價值69,100元、編號Ｅ之鋼筆真品1 枝價
    值24,800元及編號Ｆ之原子筆真品1 枝價值10,200元乙節，
    此有萬寶龍公司提出之真仿品鑑定書6 紙附卷可稽，並有扣
    案64枝仿冒商標之筆可資佐證。是以，查獲之物均係仿冒品
    乙節，堪以認定。此外，衡以被告以每枝價格35至150 元不
    等之低價，總計僅花費5,450 元，即購得扣案存有仿冒商品
    之物，實與萬寶龍公司生產之商品原件之高價，存有天壤之
    別，而其購入仿冒物品之數量甚多，亦與一般餽贈親友之情
    況相間，加以邇來臺灣地區屢因侵害國際商標、著作權等案
    件，遭外國媒體揭露，而美國特別三０一條款之貿易制裁情
    形，更是不絕於耳，審酌被告從事電腦方面之電子零件製作
    、買賣業約有17、18年之久，復擔任所營事業之合夥人，平
    日對於新聞、電腦之新資訊亦有瞭解，屬對於新資訊有所關
    注、掌握之人，焉有不知前開扣案物品為仿冒商標商品之理
    ，顯見被告所辯：其天天都有看過新聞、報紙，就是沒有看
    到跟萬寶龍公司有關之廣告云云，要屬事後卸責之詞，不足
    採信。從而，被告猶執前詞上訴，並無理由，應予駁回。
據上論斷，應依刑事訴訟法第455 條之1 第3 項、第368 條、第
373條，判決如主文。
本案經檢察官陳國安到庭執行職務。
中    華    民    國    97    年    10    月    21    日
                  刑事第九庭  審判長法  官  吳為平
                                    法  官  林玉蕙
                                    法  官  胡芷瑜
以上正本證明與原本無異。
不得上訴。
                                    書記官  張懿昀
中    華    民    國    97    年    10    月    22    日


司法院資訊處製作；財團法人民間司法改革基金會備份。
